db/tsearch_data/french.affix
flag *r:
				# verbes 3eme groupe en OIR
				# recevoir,apercevoir, concevoir, décevoir, percevoir.
				#

				#ind. présent
	EVOIR			>	-EVOIR,OIS
	EVOIR			>	-EVOIR,OIT
	EVOIR			>	-OIR,ONS
	EVOIR			>	-OIR,EZ
	EVOIR			>	-EVOIR,OIVENT

				#imparfait
	EVOIR			>	-OIR,AIS
	EVOIR			>	-OIR,AIT
	EVOIR			>	-OIR,IONS
	EVOIR			>	-OIR,IEZ
	EVOIR			>	-OIR,AIENT

				#passé simple
	EVOIR			>	-EVOIR,US
	EVOIR			>	-EVOIR,UT
	EVOIR			>	-EVOIR,UMES
	EVOIR			>	-EVOIR,UTES
	EVOIR			>	-EVOIR,URENT

				#futur
	EVOIR			>	-OIR,RAI
	EVOIR			>	-OIR,RAS
	EVOIR			>	-OIR,RA
	EVOIR			>	-OIR,RONS
	EVOIR			>	-OIR,REZ
	EVOIR			>	-OIR,RONT

				#subjonctif
	EVOIR			>	-EVOIR,OIVE
	EVOIR			>	-EVOIR,OIVES
	EVOIR			>	-EVOIR,USSE
	EVOIR			>	-EVOIR,USSES
	EVOIR			>	-EVOIR,USSIONS
	EVOIR			>	-EVOIR,USSIEZ
	EVOIR			>	-EVOIR,USSENT

				#conditionnel
	EVOIR			>	-OIR,RAIS
	EVOIR			>	-OIR,RAIT
	EVOIR			>	-OIR,RIONS
	EVOIR			>	-OIR,RIEZ
	EVOIR			>	-OIR,RAIENT

				#participes
	EVOIR			>	-OIR,ANT
	EVOIR			>	-EVOIR,U
	EVOIR			>	-EVOIR,UE
	EVOIR			>	-EVOIR,UES

				# mouvoir, emouvoir, promouvoir
				#
				#ind. présent

	MOUVOIR			>	-OUVOIR,EUS
	MOUVOIR			>	-OUVOIR,EUT
	MOUVOIR			>	-OIR,ONS
	MOUVOIR			>	-OIR,EZ
	MOUVOIR			>	-OUVOIR,EUVENT

				#imparfait
	MOUVOIR			>	-OIR,AIS
	MOUVOIR			>	-OIR,AIT
	MOUVOIR			>	-OIR,IONS
	MOUVOIR			>	-OIR,IEZ
	MOUVOIR			>	-OIR,AIENT

				#passé simple
	MOUVOIR			>	-OUVOIR,US
	MOUVOIR			>	-OUVOIR,UT
	MOUVOIR			>	-OUVOIR,UMES
	MOUVOIR			>	-OUVOIR,UTES
	MOUVOIR			>	-OUVOIR,URENT


				#futur
	MOUVOIR			>	-OIR,RAI
	MOUVOIR			>	-OIR,RAS
	MOUVOIR			>	-OIR,RA
	MOUVOIR			>	-OIR,RONS
	MOUVOIR			>	-OIR,REZ
	MOUVOIR			>	-OIR,RONT

				#conditionnel
	MOUVOIR			>	-OIR,RAIS
	MOUVOIR			>	-OIR,RAIT
	MOUVOIR			>	-OIR,RIONS
	MOUVOIR			>	-OIR,RIEZ
	MOUVOIR			>	-OIR,RAIENT

				#participes
	MOUVOIR			>	-OIR,ANT
	MOUVOIR			>	-OUVOIR,U
	MOUVOIR			>	-OUVOIR,UE
	MOUVOIR			>	-OUVOIR,UES

				# vouloir
				#
				#ind. présent
	VOULOIR			>	-OULOIR,EUX
	VOULOIR			>	-OULOIR,EUT
	VOULOIR			>	-OIR,ONS
	VOULOIR			>	-OIR,EZ
	VOULOIR			>	-OULOIR,EULENT
				#imparfait
	VOULOIR			>	-OIR,AIS
	VOULOIR			>	-OIR,AIT
	VOULOIR			>	-OIR,IONS
	VOULOIR			>	-OIR,IEZ
	VOULOIR			>	-OIR,AIENT
				#passé simple
	VOULOIR			>	-OIR,US
	VOULOIR			>	-OIR,UT
	VOULOIR			>	-OIR,UMES
	VOULOIR			>	-OIR,UTES
	VOULOIR			>	-OIR,URENT
				#futur simple
	VOULOIR			>	-LOIR,DRAI
	VOULOIR			>	-LOIR,DRAS
	VOULOIR			>	-LOIR,DRA
	VOULOIR			>	-LOIR,DRONS
	VOULOIR			>	-LOIR,DREZ
	VOULOIR			>	-LOIR,DRONT
				#subjonctif
	VOULOIR			>	-OULOIR,EUILLE
	VOULOIR			>	-OULOIR,EUILLES
	VOULOIR			>	-OULOIR,EUILLENT
	VOULOIR			>	-OIR,USSE
	VOULOIR			>	-OIR,USSES
	VOULOIR			>	-OIR,USSIONS
	VOULOIR			>	-OIR,USSIEZ
	VOULOIR			>	-OIR,USSENT
				#conditionnel
	VOULOIR			>	-LOIR,DRAIS
	VOULOIR			>	-LOIR,DRAIT
	VOULOIR			>	-LOIR,DRIONS
	VOULOIR			>	-LOIR,DRIEZ
	VOULOIR			>	-LOIR,DRAIENT
				#participes
	VOULOIR			>	-OIR,ANT
	VOULOIR			>	-OIR,U

				# pouvoir
				#
				#ind. présent
	POUVOIR			>	-OUVOIR,EUX
	POUVOIR			>	-OUVOIR,UIS
	POUVOIR			>	-OUVOIR,EUT
	POUVOIR			>	-OIR,ONS
	POUVOIR			>	-OIR,EZ
				#imparfait
	POUVOIR			>	-OIR,AIS
	POUVOIR			>	-OIR,AIT
	POUVOIR			>	-OIR,IONS
	POUVOIR			>	-OIR,IEZ
	POUVOIR			>	-OIR,AIENT
				#passé simple
	POUVOIR			>	-OUVOIR,US
	POUVOIR			>	-OUVOIR,UT
	POUVOIR			>	-OUVOIR,UMES
	POUVOIR			>	-OUVOIR,UTES
	POUVOIR			>	-OUVOIR,URENT
				#futur simple
	POUVOIR			>	-VOIR,RRAI
	POUVOIR			>	-VOIR,RRAS
	POUVOIR			>	-VOIR,RRONS
	POUVOIR			>	-VOIR,RREZ
	POUVOIR			>	-VOIR,RRONT
				#subjonctif
	POUVOIR			>	-OUVOIR,UISSE
	POUVOIR			>	-OUVOIR,UISSES
	POUVOIR			>	-OUVOIR,UISSIONS
	POUVOIR			>	-OUVOIR,UISSIEZ
	POUVOIR			>	-OUVOIR,UISSENT
	POUVOIR			>	-OUVOIR,USSE
	POUVOIR			>	-OUVOIR,USSES
	POUVOIR			>	-OUVOIR,USSIONS
	POUVOIR			>	-OUVOIR,USSIEZ
	POUVOIR			>	-OUVOIR,USSENT
				#conditionnel
	POUVOIR			>	-VOIR,RRAIS
	POUVOIR			>	-VOIR,RRAIT
	POUVOIR			>	-VOIR,RRIONS
	POUVOIR			>	-VOIR,RRIEZ
	POUVOIR			>	-VOIR,RRAIENT

				#participes
	POUVOIR			>	-OIR,ANT
	POUVOIR			>	-OUVOIR,U
	POUVOIR			>	-OUVOIR,UE
	POUVOIR			>	-OUVOIR,UES

				# savoir
				#
				#ind. présent
	SAVOIR			>	-VOIR,AIS
	SAVOIR			>	-VOIR,AIT
	SAVOIR			>	-OIR,ONS
	SAVOIR			>	-OIR,EZ
	SAVOIR			>	-OIR,ENT
				#imparfait
	SAVOIR			>	-OIR,AIS
	SAVOIR			>	-OIR,AIT
	SAVOIR			>	-OIR,IONS
	SAVOIR			>	-OIR,IEZ
	SAVOIR			>	-OIR,AIENT
				#passé simple
	SAVOIR			>	-AVOIR,US
	SAVOIR			>	-AVOIR,UT
	SAVOIR			>	-AVOIR,UMES
	SAVOIR			>	-AVOIR,UTES
	SAVOIR			>	-AVOIR,URENT
				#futur simple
	SAVOIR			>	-VOIR,URAI
	SAVOIR			>	-VOIR,URAS
	SAVOIR			>	-VOIR,URA
	SAVOIR			>	-VOIR,URONS
	SAVOIR			>	-VOIR,UREZ
	SAVOIR			>	-VOIR,URONT
				#subjonctif
	SAVOIR			>	-VOIR,CHE
	SAVOIR			>	-VOIR,CHES
	SAVOIR			>	-VOIR,CHIONS
	SAVOIR			>	-VOIR,CHIEZ
	SAVOIR			>	-VOIR,CHENT
	SAVOIR			>	-AVOIR,USSE
	SAVOIR			>	-AVOIR,USSES
	SAVOIR			>	-AVOIR,USSIONS
	SAVOIR			>	-AVOIR,USSIEZ
	SAVOIR			>	-AVOIR,USSENT
				#conditionnel
	SAVOIR			>	-VOIR,URAIS
	SAVOIR			>	-VOIR,URAIT
	SAVOIR			>	-VOIR,URIONS
	SAVOIR			>	-VOIR,URIEZ
	SAVOIR			>	-VOIR,URAIENT
				#participes
	SAVOIR			>	-VOIR,CHANT
	SAVOIR			>	-AVOIR,U
	SAVOIR			>	-AVOIR,UE
	SAVOIR			>	-AVOIR,UES


				# valoir,équivaloir, prévaloir, revaloir
				#
				#ind. présent
	VALOIR			>	-LOIR,UX
	VALOIR			>	-LOIR,UT
	VALOIR			>	-OIR,ONS
	VALOIR			>	-OIR,EZ
	VALOIR			>	-OIR,ENT
				#imparfait
	VALOIR			>	-OIR,AIS
	VALOIR			>	-OIR,AIT
	VALOIR			>	-OIR,IONS
	VALOIR			>	-OIR,IEZ
	VALOIR			>	-OIR,AIENT
				#passé simple
	VALOIR			>	-OIR,US
	VALOIR			>	-OIR,UT
	VALOIR			>	-OIR,UMES
	VALOIR			>	-OIR,UTES
	VALOIR			>	-OIR,URENT
				#futur
	VALOIR			>	-LOIR,UDRAI
	VALOIR			>	-LOIR,UDRA
	VALOIR			>	-LOIR,UDRONS
	VALOIR			>	-LOIR,UDREZ
	VALOIR			>	-LOIR,UDRONT
				#subjonctif
	VALOIR			>	-LOIR,ILLE
	VALOIR			>	-LOIR,ILLES
	VALOIR			>	-OIR,IONS
	VALOIR			>	-OIR,IEZ
	VALOIR			>	-LOIR,ILLENT
	PREVALOIR		>	-OIR,E
	PREVALOIR		>	-OIR,ES
	VALOIR			>	-LOIR,ILIEZ
	PREVALOIR		>	-OIR,ENT
	VALOIR			>	-OIR,USSE
	VALOIR			>	-OIR,USSES
	VALOIR			>	-OIR,USSIONS
	VALOIR			>	-OIR,USSIEZ
	VALOIR			>	-OIR,USSENT
				#conditionnel
	VALOIR			>	-LOIR,UDRAIS
	VALOIR			>	-LOIR,UDRAIT
	VALOIR			>	-LOIR,UDRIONS
	VALOIR			>	-LOIR,UDRIEZ
	VALOIR			>	-LOIR,UDRAIENT
	VALOIR			>	-LOIR,ILLE
				#participes
	VALOIR			>	-OIR,ANT
	VALOIR			>	-OIR,U
	VALOIR			>	-OIR,UE
	VALOIR			>	-OIR,UES

				# voir,entrevoir, revoir,prévoir et pourvoir.
				#
				#ind. présent
	VOIR			>	-R,S
	VOIR			>	-R,T
	VOIR			>	-IR,YONS
	VOIR			>	-IR,YEZ
	VOIR			>	-R,ENT
				#imparfait. présent
	VOIR			>	-IR,YAIS
	VOIR			>	-IR,YAIT
	VOIR			>	-IR,YIONS
	VOIR			>	-IR,YIEZ
	VOIR			>	-IR,YAIENT
				#passé simple
	[^R]VOIR		>	-OIR,IS
	RVOIR			>	-OIR,US
	[^R]VOIR		>	-OIR,IT
	RVOIR			>	-OIR,UT
	[^R]VOIR		>	-OIR,IMES
	RVOIR			>	-OIR,UMES
	[^R]VOIR		>	-OIR,ITES
	RVOIR			>	-OIR,UTES
	[^R]VOIR		>	-OIR,IRENT
	RVOIR			>	-OIR,URENT
				#futur simple
	[^R]VOIR		>	-OIR,ERRAI
	[^R]VOIR		>	-OIR,ERRAS
	[^R]VOIR		>	-OIR,ERRONS
	[^R]VOIR		>	-OIR,ERREZ
	[^R]VOIR		>	-OIR,ERRONT
	PREVOIR			>	-R,RAI
	RVOIR			>	-R,RAI
	PREVOIR			>	-R,RAS
	RVOIR			>	-R,RAS
	PREVOIR			>	-R,RONS
	RVOIR			>	-R,RONS
	PREVOIR			>	-R,REZ
	RVOIR			>	-R,REZ
	PREVOIR			>	-R,RONT
	RVOIR			>	-R,RONT
				#subjonctif
	VOIR			>	-R,E
	VOIR			>	-R,ES
	VOIR			>	-R,E
	VOIR			>	-R,YIONS
	VOIR			>	-R,YIEZ
	VOIR			>	-R,IENT
	[^R]VOIR		>	-OIR,ISSE
	RVOIR			>	-OIR,USSE
	[^R]VOIR		>	-OIR,ISSES
	RVOIR			>	-OIR,USSES
	[^R]VOIR		>	-OIR,IT
	RVOIR			>	-OIR,UT
	[^R]VOIR		>	-OIR,ISSIONS
	RVOIR			>	-OIR,USSIONS
	[^R]VOIR		>	-OIR,ISSIEZ
	RVOIR			>	-OIR,USSIEZ
	[^R]VOIR		>	-OIR,ISSENT
	RVOIR			>	-OIR,USSENT
				#conditionnel
	[^R]VOIR		>	-OIR,ERRAIS
	PREVOIR			>	-R,RAIS
	RVOIR			>	-R,RAIS
	[^R]VOIR		>	-OIR,ERRAIT
	PREVOIR			>	-R,RAIT
	RVOIR			>	-R,RAIT
	[^R]VOIR		>	-OIR,ERRIONS
	PREVOIR			>	-R,RIONS
	RVOIR			>	-R,RIONS
	[^R]VOIR		>	-OIR,ERRIEZ
	PREVOIR			>	-R,RIEZ
	RVOIR			>	-R,RIEZ
	[^R]VOIR		>	-OIR,ERRAIENT
	PREVOIR			>	-R,RAIENT
	RVOIR			>	-R,RAIENT
				#participe
	VOIR			>	-IR,YANT
	VOIR			>	-OIR,U
	VOIR			>	-OIR,US
	VOIR			>	-OIR,UE
	VOIR			>	-OIR,UES

				# asseoir
				#
				#ind. présent
	VOIR			>	-R,S


flag *S:			# pluriels en 's'
	[^SXZ]			>	S


flag *X:			# pluriels en 'x'
	[AEO] U			>	X
	A L			>	-L,UX
	A I L			>	-IL,UX

# verbes (essentiellement)

# Lemme = 1ère pers. sing. de l'IND PR
# Pour : 1ère, 2e, 3e pers. sing de l'IND PR, 3e pers. plur. de l'IND PR
#        1ère, 2e, 3e pers. sing du SUBJ PR, 3e pers. plur. du SUB PR
flag *u:
	E			>	S
	E			>	NT

	[^TD] S			>	-S,T
	T S			>	-TS,T	# = -S
	D S			>	-DS,D	# = -S
	[^O] I S		>	SENT
	[^O] I S		>	SE
	[^O] I S		>	SES

	I E N S			>	-S,NENT
	I E N S			>	-S,NE
	I E N S			>	-S,NES
	I E R S			>	-ERS,èRENT
	I E R S			>	-ERS,èRE
	I E R S			>	-ERS,èRES
	[^I] E N S		>	-S,TENT
	[^I] E N S		>	-S,TE
	[^I] E N S		>	-S,TES
	[TD] S			>	-S,ENT
	[TD] S			>	-S,E
	[TD] S			>	-S,ES

	[AEO] I N S		>	-NS,GNE
	[AEO] I N S		>	-NS,GNES
	[AEO] I N S		>	-NS,GNENT

	[^E] R S		>	-S,ENT
	[^E] R S		>	-S,E
	[^E] R S		>	-S,ES

	O I S			>	-S,VENT		# 'recevoir', 'boire',
	O I S			>	-S,VE		# 'devoir'
	O I S			>	-S,VES

	O î S			>	-OîS,OISSENT	# 'croître'
	O î S			>	-OîS,OISSE
	O î S			>	-OîS,OISSES

	[PU] S			>	-S,ENT		# P pour la famille
	[PU] S			>	-S,E		# de rompre
	[PU] S			>	-S,ES

	[FVP] [AE] U X		>	-X,T		# sauf 'prévaloir'
	V A U X			>	-UX,LENT
	V A U X			>	-UX,ILLE
	V A U X			>	-UX,ILLES
	V A U X			>	-UX,ILLENT
	V E U X			>	-X,LENT		# 'vouloir'
	V E U X			>	-X,ILLE
	V E U X			>	-X,ILLES
	V E U X			>	-X,ILLENT

				# verbe 'fallir' (désuet)
	F A U X			>	-UX,ILLENT
	F A U X			>	-UX,ILLE
	F A U X			>	-UX,ILLES

				# verbe 'pouvoir'
	P E U X			>	-X,VENT
	P E U X			>	-EUX,UIS
	P E U X			>	-EUX,UISSE
	P E U X			>	-EUX,UISSES
	P E U X			>	-EUX,UISSENT
